臺灣高等法院臺中分院刑事裁定　
110年度聲字第1531號
聲  請  人  臺灣高等檢察署臺中檢察分署檢察官     
受  刑  人  胡宇任



上列聲請人因受刑人數罪併罰有二裁判以上，聲請定其應執行之
刑（聲請案號：110年度執聲字第711號），本院裁定如下：
    主  文
胡宇任因犯如附表所示各罪所處之刑，應執行有期徒刑玖年拾壹
月。
    理  由
一、聲請意旨略以：受刑人胡宇任（下稱受刑人）因毒品危害防
    制條例等數罪，先後經判決確定如附表。數罪中雖有刑法第
    50條第1項但書所列情形，惟受刑人已請求檢察官聲請定應
    執行刑，有請求定應執行刑調查表足稽，應依刑法第50條第
    2項、第53條、第51條第5款規定，定其應執行之刑。爰依刑
    事訴訟法第477條第1項聲請裁定等語。
二、按裁判確定前犯數罪者，併合處罰之。但有下列情形之一者
    ，不在此限：一、得易科罰金之罪與不得易科罰金之罪。二
    、得易科罰金之罪與不得易服社會勞動之罪。三、得易服社
    會勞動之罪與不得易科罰金之罪。四、得易服社會勞動之罪
    與不得易服社會勞動之罪。前項但書情形，受刑人請求檢察
    官聲請定應執行刑者，依第51條規定定之；數罪併罰，有二
    裁判以上者，依刑法第51條之規定，定其應執行之刑；又宣
    告多數有期徒刑者，於各刑中之最長期以上，各刑合併之刑
    期以下，定其刑期，但不得逾30年。刑法第50條、第53條、
    第51條第5款分別定有明文。
三、經查，受刑人因毒品危害防制條例等數罪，經臺灣彰化地方
    法院及本院分別判處如附表所示之刑，均確定在案，有各該
    刑事判決書及臺灣高等法院被告前案紀錄表在卷可稽。又受
    刑人所犯如附表編號3所示之罪為得易科罰金及得易服社會
    勞動之罪，附表編號1至2、4至10所示之罪為不得易科罰金
    及不得易服社會勞動之罪，固合於刑法第50條第1項但書之
    情形，惟受刑人已請求檢察官向法院聲請定應執行刑，有臺
    灣彰化地方檢察署刑法第50條第1項但書案件是否聲請定刑
    聲請書在卷可稽（見本院卷第11頁），自應依刑法第50條第
    2項之規定，依同法第51條規定定其應執行刑。茲檢察官聲
    請定其應執行之刑，本院審核認聲請為正當，應予准許。爰
    審酌受刑人所犯如附表所示各罪之犯罪態樣、時間間隔、侵
    犯法益，並考量各該罪合併後之不法內涵、罪責原則及合併
    刑罰所生之效果，暨受刑人所犯如附表所示各罪之刑期總合
    、各刑中之最長期以上，附表編號1至2所示之罪前經臺灣彰
    化地方院以108年度訴字第612號判決定應執行刑有期徒刑1
    年6月，附表編號6至10所示之罪前經臺灣彰化地方法院以10
    9年度訴字第266號判決定應執行刑有期徒刑7年10月，嗣經
    本院以109年度上訴字第2135號判決上訴駁回確定等一切情
    狀後，定其應執行之刑如主文所示。
四、據上論斷，應依刑事訴訟法第477條第1項，刑法第50條第2
    項、第53條、第51條第5款，裁定如主文。
中　　華　　民　　國　　110 　年　　6 　　月　　9 　　日
        　　刑事第二庭    審判長法　官  何　志　通
　　　　　　　　　　　　　　    法　官  許  月  馨
　　　　　　　　　　　　　　　　法  官  吳  進  發
以上正本證明與原本無異。     
如不服本裁定，得於收受送達後5日內向本院提出抗告書狀(須附
繕本)。

                                書記官  詹  雅  婷

中　　華　　民　　國　　110 　年　　6 　　月　　9 　　日
附表：受刑人胡宇任定應執行刑案件一覽表　　　
編          號  1 2 3 罪　　　　　名  施用第一級毒品 施用第一級毒品 施用第二級毒品 宣　　告　　刑  有期徒刑10月 有期徒刑10月 有期徒刑2月 犯　罪　日　期  107年12月12日 108年3月26日 108年5月24日 偵查(自訴)機關  年　度　案　號  彰化地檢108 年度毒偵字第478、703號   彰化地檢108 年度毒偵字第478、703號   彰化地檢108 年度毒偵字第1060號   最　後 事實審 法　　院 彰化地院 彰化地院 彰化地院  案　　號 108年度訴字第        612號 108年度訴字第        612號 108年度簡字第        1556號  判決日期 108年7月9日 108年7月9日 108年9月10日 確　定 判　決 法　　院 彰化地院 彰化地院 彰化地院  案　　號 108年度訴字第        612號 108年度訴字第        612號 108年度簡字第        1556號  判    決 確定日期 108年9月12日  108年9月12日  108年10月5日  是 否 為 得 科 罰 金 之 案 件  不得易科、     不得社勞 不得易科、 不得社勞 得易科、      得社勞 備           註   彰化地檢108年度執字第4544號（附表編號1至2經定應執行有期徒刑1年6月）  彰化地檢108年度執字第4903號 
　
　
編          號  4 5 6 罪　　　　　名  施用第一級毒品 販賣第一級毒品 販賣第二級毒品 宣　　告　　刑  有期徒刑10月 有期徒刑7年7月 有期徒刑3年6月 犯　罪　日　期  108年6月26日 108年3月26日 108年2月3日 偵查(自訴)機關  年　度　案　號  彰化地檢108 年度毒偵字第1618號   彰化地檢107 年度偵字第8008號等   彰化地檢108 年度偵字第6721、9303、9304號   最　後 事實審 法　　院 彰化地院 彰化地院 中高分院  案　　號 109年度訴字第        60號 108年度訴字第        717號 109年度上訴字第2135號  判決日期 109年2月19日 109年7月7日 109年11月12日 確　定 判　決 法　　院 彰化地院 彰化地院 中高分院  案　　號 109年度訴字第        60號 108年度訴字第        717號 109年度上訴字第2135號  判    決 確定日期 109年3月19日  109年12月11日  109年12月15日  是 否 為 得 科 罰 金 之 案 件  不得易科、     不得社勞 不得易科、 不得社勞 不得易科、 不得社勞 備           註   彰化地檢109年度執字第1580號 彰化地檢110年度執字第2038號 彰化地檢110年度執字第312號（附表編號6至10經定應執行有期徒刑7年10月） 
　
　
編          號  7 8 9 罪　　　　　名  販賣第一級毒品 販賣第一級毒品 販賣第一級毒品 宣　　告　　刑  有期徒刑7年6月 有期徒刑7年6月 有期徒刑7年6月 犯　罪　日　期  108年3月8日 108年5月4日 108年5月5日 偵查(自訴)機關  年　度　案　號  彰化地檢108 年度偵字第6721、9303、9304號   彰化地檢108 年度偵字第6721、9303、9304號   彰化地檢108 年度偵字第6721、9303、9304號   最　後 事實審 法　　院 中高分院 中高分院 中高分院  案　　號 109年度上訴字第2135號 109年度上訴字第2135號 109年度上訴字第2135號  判決日期 109年11月12日 109年11月12日 109年11月12日 確　定 判　決 法　　院 中高分院 中高分院 中高分院  案　　號 109年度上訴字第2135號 109年度上訴字第2135號 109年度上訴字第2135號  判    決 確定日期 109年12月15日  109年12月15日  109年12月15日  是 否 為 得 科 罰 金 之 案 件  不得易科、     不得社勞 不得易科、 不得社勞 不得易科、     不得社勞 備           註   彰化地檢110年度執字第312號（附表編號6至10經定應執行有期徒刑7年10月）   
　
　
編          號  10   罪　　　　　名  販賣第一級毒品   宣　　告　　刑  有期徒刑7年6月   犯　罪　日　期  108年3月13日   偵查(自訴)機關  年　度　案　號  彰化地檢108 年度偵字第6721、9303、9304號     最　後 事實審 法　　院 中高分院    案　　號 109年度上訴字第2135號    判決日期 109年11月12日   確　定 判　決 法　　院 中高分院    案　　號 109年度上訴字第2135號    判    決 確定日期 109年12月15日    是 否 為 得 科 罰 金 之 案 件  不得易科、     不得社勞   備           註   彰化地檢110年度執字第312號（附表編號6至10經定應執行有期徒刑7年10月）